【裁判字號】    99,台上,4465
【裁判日期】    990715
【裁判案由】    違反毒品危害防制條例
【裁判全文】
最高法院刑事判決            九十九年度台上字第四四六五號
上  訴  人  甲○○
上列上訴人因違反毒品危害防制條例案件，不服台灣高等法院中
華民國九十九年四月二十三日第二審判決（九十九年度上訴字第
一三二０號，起訴案號：台灣板橋地方法院檢察署九十七年度毒
偵字第九一一八號），提起上訴，本院判決如下：
    主  文
上訴駁回。
    理  由
按刑事訴訟法第三百七十七條規定，上訴於第三審法院，非以判
決違背法令為理由，不得為之。是提起第三審上訴，應以原判決
違背法令為理由，係屬法定要件。如果上訴理由書狀並未依據卷
內訴訟資料，具體指摘原判決不適用何種法則或如何適用不當，
或所指摘原判決違法情事，顯與法律規定得為第三審上訴理由之
違法情形，不相適合時，均應認其上訴為違背法律上之程式，予
以駁回。本件上訴人甲○○上訴意旨略稱：施用毒品者，均有其
成癮性，現今刑事判決就施用毒品者判處之刑度，與販賣毒品者
相較，不遑多讓，有違比例原則。懇請鈞院予上訴人合理公平之
判決，亦予上訴人悔過向上之機會，從輕量刑等語。
惟查：刑事訴訟法第三百五十條、第三百六十一條、第三百六十
二條、第三百六十七條規定，不服地方法院之第一審判決而上訴
者，須提出上訴書狀，並應敘述具體理由，為上訴必備之程式；
其所提出之書狀未敘述上訴理由，或僅曾以言詞陳述上訴理由者
，均應於上訴期間屆滿後二十日內補提理由書於第一審法院。第
一審法院經形式審查，認逾期未補提上訴理由者，應定期間先命
補正；逾期未補正者，為上訴不合法律上之程式，應以裁定駁回
。倘已提出上訴理由，但所提非屬具體理由者，則由第二審法院
以上訴不合法律上之程式，判決駁回。而所謂「具體理由」，必
依據卷內既有訴訟資料或提出新事證，指摘或表明第一審判決有
何採證認事、用法或量刑等足以影響判決本旨之不當或違法，而
構成應予撤銷之具體事由，始足當之；倘僅泛言原判決認定事實
錯誤、違背法令、量刑失之過重或輕縱，而未依上揭意旨指出具
體事由者，自難謂係具體理由。本件上訴人因同時施用第一級毒
品海洛因及第二級毒品甲基安非他命，經第一審法院依想像競合
犯從一重論以施用第一級毒品罪，依累犯規定加重其刑後，於法
定刑內判處有期徒刑一年。原判決以：上訴人不服第一審判決提
起上訴，其上訴狀僅稱上訴理由容後補呈云云，嗣經第一審法院
命其補正，上訴人雖已補提上訴理由狀，然其內容僅稱：上訴人
已坦承犯行，犯後態度良好，原判決量刑過重等語，並未提出任
何證據資料以供法院審查。其既未依卷內既有訴訟資料或提出新
事證，指摘或表明第一審判決有何採證認事、用法或量刑等足以
影響判決本旨之不當或違法，構成應撤銷之具體事由，顯難認已
敘述明確、具體之上訴理由等情。因認上訴人之第二審上訴為違
背法律上之程式，不經言詞辯論予以駁回，經核於法尚無違誤。
上訴意旨並未依據卷內訴訟資料具體指摘原判決有何不適用法則
或適用不當之違背法令情事，徒以上揭情詞，漫詞指摘原判決不
當，或求為輕判，核與法律規定得為第三審上訴理由之違法情形
，不相適合。其上訴違背法律上之程式，應予駁回。
據上論結，應依刑事訴訟法第三百九十五條前段，判決如主文。
中    華    民    國  九十九  年    七    月   十五   日
                      最高法院刑事第五庭
                          審判長法官  林  秀  夫
                                法官  宋      祺
                                法官  陳  祐  治
                                法官  林  瑞  斌
                                法官  韓  金  秀
本件正本證明與原本無異
                                      書  記  官
中    華    民    國  九十九  年    七    月  二十三  日
                                                      K

司法院資訊處製作；財團法人民間司法改革基金會備份。
